# 图解IFRS9 金融工具（ 2 ）金融工具基本概念

提问人：zengfengxia 时间：2015-10-09 17:43:40
融资租赁应收款不由这个准则规范的原因是什么？融资租赁应收款不属于金融资产吗？

回答人：chenyiwei
这可能涉及与租赁准则的衔接问题，毕竟租赁准则也在推倒重来，尚未定稿，尤其是其中对Type B lease的应收款项可能会有特别处理规定（这个争议不小）。但应收租赁款的终止确认和减值还是适用IFRS 9。